---
title: "Atividade 1 - AVA"
output:
  html_notebook: default
  pdf_document: default
---

Grupo: Epitacio Neto, Gabriel Alcantara, Joan Vitor

Matriculas: 11506856, 20160110279, 2016084300



```{r}
# Setando o diretorio do arquivo e as bibliotecas
#setwd("E:\\UFPB\\AVA\\Atividade-1")
library(scales)
```


Questao 1
```{r}
# Leitura do arquivo
fileName <- 'Inputq1.txt'
df <- read.table(fileName, header = TRUE)
```

a)
```{r}
# Criacao da tabela de frequencia
freq_table <- as.data.frame(table(unlist(df)))
freq_table
```

b)
```{r}
# Atribuimos uma variavel para o total de estudantes e outra para a soma das frequencias de livros adquiridos
total_students <- 40
sum = 0

# Loop que engloba a condicional "menos do que 3 livros"
for(i in 1:3) {
    sum = sum + freq_table$Freq[i]
}

print(sum)

# Criando o percentual de alunos que adquiriram menos do que 3 livros
three_books <- sum/total_students
percent(three_books, accuracy = 1)

```

c)
```{r}
sum = 0

# Loop que engloba a condicional "pelo menos 4 livros"
for(i in 5:8) {
  sum = sum + freq_table$Freq[i]
}

print(sum)

# Criando o percentual de alunos que adquiriram pelo menos 4 livros
at_least_four_books <- sum/total_students
percent(at_least_four_books, accuracy = 1)
```


Questao 2
```{r}
# Leitura dos arquivos
fileName <- 'Inputq2.txt'
file <- scan(fileName)

# Observando o sumario do arquivo
summary(file)
```

a)
```{r}
# Sabendo a minima e maxima, adequando para 9 classes de amplitude, temos:
min_value <- 6
max_value <- 60

# Criamos os breakpoints e as tags dos intervalos
brk <- seq(min_value, max_value, 6);brk
classes <- c("6-11", "12-17", "18-23", "24-29", "30-35", "36-41", "42-47", "48-53", "54-60")

# Plotamos a tabela de frequencia utilizando as variaveis anteriores
plot(table(cut(file, breaks = brk, right = FALSE, labels = classes)), ylab = "Freq.")

```

b)
```{r}
#Plot do histograma
hist(file, breaks = brk, right = FALSE, labels = classes, main = "")
```


Questao 3
```{r}
# Leitura dos arquivos
fileName <- 'Inputq3a.txt'
corretora_A <- scan(fileName)
fileName <- 'Inputq3b.txt'
corretora_B <- scan(fileName)
```

Sumario da primeira corretora
```{r}
summary(corretora_A)
```

Sumario da segunda corretora
```{r}
summary(corretora_B)
```

Para melhor visualizacao dos dados, utilizaremos os boxplots para representar as
operacoes, graficamente.

Boxplot da primeira corretora
```{r}
boxplot(corretora_A)
```

Boxplot da segunda corretora
```{r}
boxplot(corretora_B)
```

Variancia da primeira corretora
```{r}
var(corretora_A)
```

Variancia da segunda corretora
```{r}
var(corretora_B)
```


Desta forma, podemos observar que, para a corretora A, encontramos dois tipos de
outliers, tanto no limite superior quanto inferior. Isso nos diz que existiram
duas ocasioes onde ela foi muito bem em uma venda e, em outro, muito mal. Portanto,
existe uma volatilidade maior no trabalho dela quando comparamos com a segunda
corretora, onde a mesma nao possui outliers, significando uma maior consistencia
no trabalho desta. Bem como podemos analisar a mediana, onde a corretora B se sobressai
diante da corretora A, enfatizando ainda mais a consistencia de seu trabalho. Por isso,
podemos dizer que a corretora B não possui situacoes de enormes lucros, como nao
possui situacoes de pequenos lucros. No geral, diante da amostra recebida, a corretora B
obtem o melhor desempenho, dado sua consistencia (indicado pela variancia desta) 
na margem de lucros, enquanto a corretora A pode lhe trazer um lucro acima do 
padrao, mas tambem pode trazer lucros abaixo do padrao (indicado pela variancia
desta).
